【裁判字號】    98,訴,698
【裁判日期】    980507
【裁判案由】    違反毒品危害防制條例
【裁判全文】
臺灣彰化地方法院刑事判決               98年度訴字第698號
公  訴  人  臺灣彰化地方法院檢察署檢察官
被      告  甲○○
                      號
                    （現另案於臺灣彰化監獄執行）
上列被告因違反毒品危害防制條例案件，經檢察官提起公訴（98
年度毒偵字第476號），本院依簡式審判程序判決如下：
    主  文
甲○○施用第一級毒品，累犯，處有期徒刑玖月；扣案之第一級
毒品海洛因壹包（驗餘淨重零點零陸陸參公克）沒收銷燬之。又
施用第二級毒品，累犯，處有期徒刑伍月；扣案之第二級毒品甲
基安非他命貳包（毛重合計零點肆柒公克）均沒收銷燬之，吸食
器及塑膠鏟管各壹支均沒收之。應執行有期徒刑壹年；扣案之第
一級毒品海洛因壹包（驗餘淨重零點零陸陸參公克）及第二級毒
品甲基安非他命貳包（毛重合計零點肆柒公克）均沒收銷燬之，
吸食器及塑膠鏟管各壹支均沒收之。
    事  實
一、甲○○前於89年間曾因施用毒品案件，經送觀察勒戒後，認
    無繼續施用毒品之傾向，於89年1月29日執行完畢釋放，並
    由臺灣臺中地方法院檢察署檢察官以89年度毒偵字第517號
    為不起訴處分確定。再於5年內之93年間，先因施用第一、
    二級毒品案件，經本院各判處有期徒刑9月、5月，並定應執
    行有期徒刑1年確定，再因施用第一、二級毒品案件，經本
    院各判處有期徒刑10月、5月，並定應執行有期徒刑1年2月
    確定，而其入監接續執行前開案件後，於95年6月15日因假
    釋付保護管束而出監，業於95年8月30日因假釋期滿未經撤
    銷而視為執行完畢。詎仍不知悔改，復基於施用第一級毒品
    海洛因之犯意，於98年1月20日中午，在其彰化縣彰化巿國
    聖里中山路3段554巷24號住處內，以將海洛因摻入香菸內再
    點火吸食之方式，施用海洛因1次。另基於施用第二級毒品
    甲基安非他命之犯意，於98年1月18日某時，在同上處所，
    以將甲基安非他命置於吸食器內，再點火燒烤而吸食所產生
    煙霧之方式，施用甲基安非他命1次。嗣於98年1月20日17時
    許，為警在彰化縣彰化市○○路159巷1弄6號內查獲，並扣
    得海洛因1包（驗餘淨重0.0663公克）、甲基安非他命2包（
    毛重合計0.47公克）及其所有供施用甲基安非他命所用之吸
    食器、塑膠鏟管各1支等物。
二、案經彰化縣警察局彰化分局報告臺灣彰化地方法院檢察署檢
    察官偵查起訴。
    理  由
一、被告甲○○於準備程序中，先就前揭犯罪事實為有罪之陳述
    ，且所犯係死刑、無期徒刑、最輕本刑為3年以上有期徒刑
    以外之罪，經本院合議庭依刑事訴訟法第273條之1第1項之
    規定，裁定由受命法官獨任進行簡式審判程序，合先敘明。
二、訊據被告甲○○對於上揭施用第一級毒品海洛因、第二級毒
    品甲基安非他命之犯行均坦承不諱，且其於事實欄所示時、
    地為警查獲後，經警依法採集其尿液送驗，結果呈嗎啡及甲
    基安非他命陽性反應乙節，有尿液代號與真實姓名對照認證
    單及詮昕科技股份有限公司濫用藥物尿液檢驗報告各1紙附
    卷可按；再扣案之白粉1包，經送請行政院衛生署草屯療養
    院鑑定結果，確係海洛因無訛，有該院出具之鑑定書1紙在
    卷可參；此外復有甲基安非他命2包（毛重合計0.47公克）
    及吸食器、塑膠鏟管各1支扣案可資佐證，足徵被告之自白
    與事實相符。又按修正毒品危害防制條例就施用毒品者，僅
    於「初犯」及「5年後再犯」二種情形，有其追訴條件之限
    制，即須於初犯經觀察、勒戒或強制戒治釋放後，5年內均
    無施用毒品之行為，始能認其前所實施之觀察、勒戒或強制
    戒治已足遮斷毒癮，而得於5年後再犯時，再予適用初犯之
    規定，重行觀察、勒戒等程式；倘5年內已經再犯，被依法
    追訴處罰，縱其第3次（或第3次以上）施用毒品之時間在初
    犯釋放5年以後，即與「5年後再犯」之情形有別，且因已於
    「5年內再犯」，顯見其再犯率甚高，原實施觀察、勒戒或
    強制戒治，已無法收其實效，而無5年戒斷期之存在，自無
    再經觀察、勒戒及強制戒治之必要，應由檢察官逕行起訴，
    最高法院95年度台非字第59號判決、95年度台非字第65號判
    決及95年度第7次刑事庭會議決定足供參照。查本件被告前
    於89年間曾因施用毒品案件，經送觀察勒戒後，認無繼續施
    用毒品之傾向，於89年1月29日執行完畢釋放，並由臺灣臺
    中地方法院檢察署檢察官以89年度毒偵字第517號為不起訴
    處分確定；再於5年內之93年間，先因施用第一、二級毒品
    案件，經本院各判處有期徒刑9月、5月，並定應執行有期徒
    刑1年確定，再因施用第一、二級毒品案件，經本院各判處
    有期徒刑10月、5月，並定應執行有期徒刑1年2月確定，而
    其入監接續執行前開案件後，於95年6月15日因假釋付保護
    管束而出監，業於95年8月30日因假釋期滿未經撤銷而視為
    執行完畢等情，有臺灣彰化地方法院檢察署刑案資料查註紀
    錄表及臺灣高等法院被告前案紀錄表各1份在卷可參，是以
    依照上開說明，本件被告施用毒品之犯行既經檢察官提起公
    訴，本院自應依法論科。綜上，本件事證明確，被告上開施
    用毒品之犯行，應堪認定。
三、核被告甲○○所為，係犯毒品危害防制條例第10條第1項之
    施用第一級毒品罪及同條第2項之施用第二級毒品罪。又其
    持有第一級毒品海洛因及第二級毒品甲基安非他命並進而施
    用，其持有之低度行為應為施用之高度行為所吸收，均不另
    論罪。至其所犯上開2罪間，犯意各別，行為互殊，應予分
    論併罰。又查被告曾受如事實欄所示有期徒刑之宣告，業於
    95年8月30日因假釋期滿未經撤銷而視為執行完畢等情，有
    臺灣高等法院被告前案紀錄表1份附卷可憑，其受上開有期
    徒刑執行完畢後，5年以內故意再犯本件有期徒刑以上之2罪
    ，為累犯，均應依法加重其刑。爰審酌被告前曾因施用毒品
    經送觀察、勒戒執行完畢後，猶不思戒絕毒癮、革除惡習，
    顯未能深切悔改並記取教訓，惟念及其施用毒品之犯行，在
    本質上乃屬自我戕害身心健康之行為，且其並未因此而有破
    壞社會秩序或侵害他人權益之情形，以及犯後坦承犯行，態
    度尚佳等一切情狀，就其所犯上開2罪各量處如主文所示之
    刑，並定其應執行之刑，以資懲戒。扣案之毒品海洛因1包
    （驗餘淨重0.0663公克）及甲基安非他命2包（毛重合計0.
    47公克），分別係查獲之第一、二級毒品，均應依法宣告沒
    收銷燬之；吸食器、塑膠鏟管各1支，係被告所有供施用甲
    基安非他命所用之物，業據被告供承在卷，爰依法宣告沒收
    之。
據上論斷，應依刑事訴訟法第273條之1第1項、第299條第1項前
段，毒品危害防制條例第10條第1項、第2項、第18條第1項前段
，刑法第11條前段、第47條第1項、第51條第5款、第38條第1項
第2款，判決如主文。
本案經檢察官余建國到庭執行職務。
中    華    民    國    98    年    5     月    7     日
                  臺灣彰化地方法院刑事第三庭
                                      法  官  紀佳良
以上正本證明與原本無異。
如不服本判決，應於收受判決後10日內向本院提出上訴書狀，並
應敘述具體理由；其未敘述上訴理由者，應於上訴期間屆滿後20
日內向本院補提理由書（均須按他造當事人之人數附繕本「切勿
逕送上級法院」）。
中    華    民    國    98    年    5     月    7     日
                                      書記官  詹國立
附錄論罪科刑法條：
毒品危害防制條例第十條：
施用第一級毒品者，處六月以上五年以下有期徒刑。
施用第二級毒品者，處三年以下有期徒刑。


司法院資訊處製作；財團法人民間司法改革基金會備份。
